臺灣臺東地方法院刑事判決
                                       110年度易字第40號
公  訴  人  臺灣臺東地方檢察署檢察官
被      告  陳宣永


                    （另案於法務部矯正署泰源技能訓練所執行中）
上列被告因竊盜案件，經檢察官提起公訴（109年度偵字第3135
號），被告於本院準備程序中就被訴之事實均為有罪之陳述，本
院裁定改依簡式審判程序審理，並判決如下：
    主  文
陳宣永犯攜帶兇器竊盜罪，累犯，處有期徒刑捌月，未扣案之犯
罪所得新臺幣壹萬貳仟元沒收，如全部或一部不能沒收或不宜執
行沒收時，追徵其價額。又犯攜帶兇器竊盜罪，累犯，處有期徒
刑捌月，未扣案之犯罪所得新臺幣伍仟元沒收，如全部或一部不
能沒收或不宜執行沒收時，追徵其價額。應執行有期徒刑壹年貳
月，沒收部分併執行之。
    事  實
一、陳宣永意圖為自己不法之所有，基於竊盜之各別犯意，分別
    為下列犯行：
　㈠於民國107年12月29日晚間至同年月30日凌晨間之某時許，在
    聯永物業股份有限公司（以下稱聯永物業公司）所經營位於
    臺北市○○區○○街000號對面之停車場內，持其所有具客觀危
    險性，足以危害人之生命、身體安全，可供兇器使用之螺絲
    起子，以毀損上開停車場內之自動繳費機致令不堪用之方式
    （毀損部分，未據告訴），竊取繳費機內之現金新臺幣（下
    同）約1萬2,000元得逞。
　㈡於108年2月24日上午11時59分許，在上開停車場內，持其所
    有具客觀危險性，足以危害人之生命、身體安全，可供兇器
    使用之螺絲起子，自上開停車場內之自動繳費機發票出口處
    伸入該繳費機內，並以螺絲起子挖取零錢箱之零錢，以此方
    式竊取繳費機內之現金約5,000元得逞。
　㈢嗣經上開停車場管理員李奕良發現遭竊後，報警處理，經警
    調閱路口監視器及現場採證鑑識，循線查悉如㈡所示犯罪事
    實並借詢陳宣永，陳宣永於員警尚未對其如㈠所示犯罪事實
    有客觀上確切根據足以為合理懷疑前自首上開犯行而受裁判
    ，始悉上情。
二、案經臺北市政府警察局內湖分局報告臺灣士林地方檢察署呈
    請臺灣高等檢察署檢察長令轉臺灣臺東地方檢察署檢察官偵
    查起訴。
    理  由
一、本件被告陳宣永所犯非死刑、無期徒刑或最輕本刑3年以上
    之罪，亦非高等法院管轄第一審案件，且於準備程序進行中
    ，被告先就被訴事實為有罪之陳述，經告知被告簡式審判程
    序之旨，並聽取檢察官、被告之意見後，本院裁定進行簡式
    審判程序，故本件之證據調查，依刑事訴訟法第273條之2規
    定，不受同法第159條第1項、第161條之2、第161條之3、第
    163條之1及第164條至第170條規定之限制，合先敘明。
二、上揭犯罪事實，業據被告於警詢、偵查中、本院準備程序及審理時坦承不諱（見偵一卷第9至12頁，偵二卷第10至12頁，本院卷第127頁至第130頁、第134頁、第136頁至第137業），並有報案資訊、臺北市政府警察局鑑定書、臺北市政府警察局內湖分局刑案現場勘察報告、勘察採證同意書、臺北市政府警察局內湖分局現場勘察照片、臺灣臺東地方檢察署公務電話紀錄單、被害人聯永物業公司刑事陳報狀、被害人聯永物業公司刑事撤回告訴狀可稽，足認被告自白與事實相符，堪以採信，本案事證明確，被告犯行洵堪認定，均應依法論科。 
三、論罪科刑：
  ㈠新舊法比較：按行為後法律有變更者，適用行為時之法律，
    但行為後之法律有利於行為人者，適用最有利於行為人之法
    律，刑法第2條第1項定有明文。本件被告行為後，刑法第32
    1條第1項規定，業於108年5月29日修正公布，於108年5月31
    日生效施行。修正前刑法第321條第1項規定：「犯竊盜罪而
    有下列情形之一者，處6月以上、5年以下有期徒刑，得併科
    新臺幣10萬元以下罰金：一、侵入住宅或有人居住之建築物
    、船艦或隱匿其內而犯之者。二、毀越門扇、牆垣或其他安
    全設備而犯之者。三、攜帶兇器而犯之者。四、結夥3人以
    上而犯之者。五、乘火災、水災或其他災害之際而犯之者。
    六、在車站、埠頭、航空站或其他供水、陸、空公眾運輸之
    舟、車、航空機內而犯之者。」，而修正後則規定：「犯前
    條第1項、第2項之罪而有下列情形之一者，處6月以上5年以
    下有期徒刑，得併科50萬元以下罰金：一、侵入住宅或有人
    居住之建築物、船艦或隱匿其內而犯之。二、毀越門窗、牆
    垣或其他安全設備而犯之。三、攜帶兇器而犯之。四、結夥
    3人以上而犯之。五、乘火災、水災或其他災害之際而犯之
    。六、在車站、港埠、航空站或其他供水、陸、空公眾運輸
    之舟、車、航空機內而犯之。」，經新舊法比較結果，修正
    後之規定並未較有利於被告，依刑法第2條第1項前段規定，
    應適用被告行為時即修正前刑法第321條第1項規定論處，合
    先敘明。
  ㈡核被告所為，均係犯修正前刑法第321條第1項第3款之攜帶兇
    器竊盜罪。其先後2次竊盜犯行，犯意各別，行為互殊，應
    予分論併罰。又被告前因竊盜案件，經臺灣臺北地方法院以
    105年度簡字第46號判決、104年度簡字第2672號判決分別判
    處有期徒刑3月、3月確定，嗣該院以105年度聲字第861號裁
    定應執行有期徒刑5月確定，105年8月1日執行完畢等節，有
    臺灣高等法院被告前案紀錄表可查（見本院卷第97頁至第12
    1頁），其於受前開有期徒刑之執行完畢後，5年以內故意再
    犯有期徒刑以上之2罪，均為累犯，依司法院大法官釋字第7
    75號解釋意旨，斟酌其屢犯相同類罪名之情形，堪認被告確
    具有特別惡性及對刑罰反應力薄弱之情形，故應依刑法第47
    條第1項規定，就本案2次竊盜犯行，均加重其刑。
  ㈢按對於未發覺之罪自首而受裁判者，得減輕其刑，刑法第62
    條前段定有明文。又該條所謂發覺，係指有偵查犯罪職權之
    公務員已知悉犯罪事實與犯罪之人而言，而所謂知悉，固不
    以確知其為犯罪之人為必要，但必其犯罪事實，確實存在，
    且為該管公務員所確知，始屬相當。如犯罪事實並不存在而
    懷疑其已發生，或雖已發生，而為該管公務員所不知，僅係
    推測其已發生而與事實巧合，均與已發覺之情形有別。易言
    之，對犯人之嫌疑，仍須有確切之根據得為合理之可疑者，
    始足當之，若單純主觀上之懷疑，要不得謂已發生嫌疑（最
    高法院75年台上字第1634號、72年台上字第641號判決意旨
    參照）。觀諸被告警詢筆錄、臺北市政府警察局鑑定書及臺
    北市政府警察局內湖分局刑案現場勘查報告（見偵一卷第10
    頁、第17頁至第24頁），員警雖於108年2月24日就上開停車
    場自動繳費機採檢DNA鑑定而查獲被告犯如事實欄一㈡所示犯
    行，然卷內並無事證足認員警對被告涉嫌如事實欄一㈠所示
    犯行已有客觀上確切根據足以為合理懷疑，則被告於員警僅
    詢問如事實欄一㈡所示犯行時，主動坦承另犯如事實欄一㈠所
    示犯行並接受裁判，自應依刑法第62條前段規定，減輕其刑
    。又此部分同時有前述之刑之加重、減輕事由，依刑法第71
    條第1項規定，先加後減之。
  ㈣爰審酌被告除前揭前案紀錄外，尚犯多件竊盜犯行，有臺灣
    高等法院被告前案紀錄表可查；其不思以正途獲取財物，先
    、後恣意竊取他人金錢，嚴重欠缺尊重他人所有權之觀念，
    且危害社會治安，難認有悔改之心，所為應予非難。惟念被
    告犯後坦承犯行，態度尚可，犯罪之動機、竊取手段及金錢
    數額，被害人聯永物業公司已具狀撤回告訴，以及被告迄未
    與被害人達成和解或予以賠償等情，並審酌被告自陳教育程
    度為國中畢業、入監前為工人，每月收入約2萬多元，家庭
    經濟小康，無扶養負擔（見本院卷第137頁），暨檢察官、
    被告及被害人就量刑之意見等一切情狀，就其2次犯行，分
    別量處如主文所示之刑。再審酌其所犯各罪之犯罪類型、時
    間關連性及整體犯行的應罰適當性，再定應執行刑如主文所
    示，以示儆懲。
  ㈤末按犯罪所得，屬於犯罪行為人者，沒收之；前2項之沒收，
    於全部或一部不能沒收或不宜執行沒收時，追徵其價額，刑
    法第38條之1第1項前段、第3項分別定有明文。查未扣案1萬
    2,000元、5,000元，為被告本案犯罪所得，且屬於犯罪行為
    人，業據被告供明在卷（見偵二卷第11頁），應依前開規定
    宣告沒收，並於全部或一部不能沒收或不宜執行沒收時，追
    徵其價額。又被告用以犯本案2次犯行之未扣案螺絲起子2把
    ，雖係被告所有之物，然均非違禁物。本院審酌該等物品於
    坊間容易取得、替代性極高，且價值非鉅，縱令諭知沒收，
    對於犯罪之預防或被告之矯治，難認有何明顯助益，是欠缺
    刑法上之重要性。為免將來執行困難，爰依刑法第38條之2
    第2項規定均不為沒收及追徵之宣告。
據上論斷，應依刑事訴訟法第273條之1第1項、第299條第1項前
段、第310條之2、第450條第1項、第454條第2項，修正前刑法第
321條第1項第3款，刑法第2條第1項前段、第47條第1項、第62條
、第51條第5款、第38條之1第1項、第3項、第38條之2第2項，刑
法施行法第1條之1第1項，判決如主文。
本案經檢察官曾揚嶺提起公訴，檢察官於盼盼到庭執行職務。
中　　華　　民　　國　　110 　　年　　5　  月　　31 　日
                  刑事第三庭  法　官  鍾  晴
以上正本證明與原本無異。
如不服本判決應於收受送達後20日內向本院提出上訴書狀，並應
敘述具體理由；其未敘述上訴理由者，應於上訴期間屆滿後20日
內向本院補提理由書（均須按他造當事人之人數附繕本）。「切
勿逕送上級法院」。告訴人或被害人對於本判決如有不服，請書
具不服之理由狀，請求檢察官上訴者，其上訴期間之計算係以檢
察官收受判決正本之日期為準。
                              書記官  黃健豪
中　　華　　民　　國　　110 　年　　5 　　月　　31　　日
附錄本案論罪科刑法條：
修正前刑法第321條
犯竊盜罪而有下列情形之一者，處6月以上、5年以下有期徒刑，
得併科新臺幣10萬元以下罰金：
一、侵入住宅或有人居住之建築物、船艦或隱匿其內而犯之者。
二、毀越門扇、牆垣或其他安全設備而犯之者。
三、攜帶兇器而犯之者。
四、結夥三人以上而犯之者。
五、乘火災、水災或其他災害之際而犯之者。
六、在車站、埠頭、航空站或其他供水、陸、空公眾運輸之舟、
    車、航空機內而犯之者。
前項之未遂犯罰之。